臺灣高雄地方法院刑事判決　　　　　　　　　　　　九十一年度易字第一四一八號
　　公　訴　人　臺灣高雄地方法院檢察署檢察官
　　被　　　告　庚○○
　　　　　　　　乙○○
　　　　　　　　丁○○
　　　　　　　　己○○
右列被告因賭博案件，經檢察官提起公訴（九十一年度偵字第四五六五號），本院判
決如左：
    主  文
庚○○、乙○○、丁○○、己○○在公眾得出入之場所賭博財物，各處罰金壹仟元，
如易服勞役，均以佰元折算壹日。扣案之已拆封之撲克牌壹副、新臺幣壹萬仟元
均沒收。
    事  實
一、 庚○○、乙○○、丁○○、己○○於民國九十一年二月十日下午起，陸續進入
     不知情之辛○○所承租位於高雄市苓雅區○○○路二一號「順一汽車保養場」
     之公共得出入之場所內，並在該處以撲克牌玩賭俗稱「九仔生」（發兩張牌比
     點數大小，大者贏錢）之方式賭博財物，嗣於同日下午六時許，為警在上址查
     獲，並扣得已拆封之撲克牌一副、賭檯上之賭資新臺幣（下同）一萬三千元。
二、案經高雄市政府警察局苓雅分局報請臺灣高雄地方法院檢察署檢察官偵查起訴。
    理  由
一、訊據被告庚○○、乙○○、丁○○、己○○固不諱言於右揭時、地為警查獲之事
    實，惟矢口否認有何賭博犯行，被告庚○○辯稱：當天下午四時許來幫忙，大家
    都在桌子那裡聊天，一萬一千元拿在手上，桌上二千元係何人所有不知道云云；
    被告乙○○辯稱：當天洗車美容，剛好要付錢云云；被告丁○○辯稱：坐在旁邊
    沒有同一桌云云；被告己○○辯稱：我們四人坐一桌，桌上放撲客牌一副云云。
    惟查，被告四人右揭時、地參與賭博之事實，業據被告庚○○於警、偵訊時供承
    不諱，而警員係於當日下午六時許接獲匿名檢舉到現場臨檢，被告四人當時係圍
    坐一桌，同時在場之甲○○、癸○○離桌子有一段距離，撲克牌放在桌子中間，
    桌上有錢，進去時他們要收起錢等情，復經證人子○○、戊○○、壬○○、丙○○結證明確，且有臨檢紀錄表、搜索筆錄、現場照片、撲克牌一副、賭資一萬三
    千元在卷可稽。至證人辛○○證稱：不知撲克牌是誰的，不在那裡不清楚，證人
    甲○○結證稱：我在門口，沒注意看桌上有何東西，平時洗車費用都交給辛○○
    等語，證人癸○○結證稱：被告四人在場，桌上有何東西我不知道等語，上述證
    人對於現場狀況，既多證稱不清楚，是尚難遽為被告四人有利之證明。綜上所述
    ，被告四人所辯，顯係臨訟卸責之詞，要無足取，本件事證明確，被告四人之犯
    行，均堪認定，應予依法論科。
二、按刑法第二百六十六條第一項所謂公共場所，或公眾得出入之場所，不以法令所
    容許者為限，如供賭博用之花會場、輪盤場等，雖設於私人住宅亦屬公眾得出入
    之場所，司法院二十四年院字第一三七一號解釋參照。本件查獲地點之高雄市苓
    雅區○○○路二一號「順一汽車保養場」，係透明落地門，可自由進出，業據被
    告及證人供述甚詳，堪認凡欲進入該處賭博之不特定人，皆可自由進出，揆諸前
    開解釋意旨，上開高雄市苓雅區○○○路二一號「順一汽車保養場」，自屬公眾
    得出入之場所甚明。故核被告庚○○、乙○○、丁○○、己○○所為，均係犯刑
    法第二百六十六條第一項之賭博罪嫌。爰審酌被告四人於年關將近時在公眾得出
    入場所中賭博財物，惟賭注不大，對社會之危害有限，其等犯後態度等一切情狀
    ，分別量如主文所示之刑，並均諭知易服勞役之折算標準。扣案之已拆封之撲克
    牌一副，為當場賭博之器具，賭資一萬三千元，為在賭檯上之財物，均依刑法第
    二百六十六條第二項規定沒收之。
據上論斷，應依刑事訴訟法第二百九十九條第一項前段，刑法第二百六十六條第一項
前段、第二項、第四十二條第二項，罰金罰鍰提高標準條例第一條前段、第二條，判
決如主文。
中      華      民      國      九十一      年     七     月     四     日
                                  臺灣高雄地方法院刑事第一庭
                                            法  官    郭貞秀
右正本證明與原本無異。
如不服本判決，應於判決送達後十日內，向本院提出上訴狀。
                                            書記官    黃意雯
中    華    民    國      九十一      年      七       月       五      日
